臺灣彰化地方法院刑事判決　　　　　　　　　　　　　九十一年度訴字第一三六號
　　公　訴　人　臺灣彰化地方法院檢察署檢察官
　　被　　　告　甲○○
右列被告因違反毒品危害防制條例案件，經檢察官提起公訴（九十年度偵字第五二六
三號），本院判決如左：
    主  文
甲○○無罪。
    理  由
一、公訴意旨以: 被告甲○○明知其所持有之安非他命為第二級毒品，竟於九十年九
    月二十八日十二時許，在彰化縣埔鹽鄉○○村○○路二巷四十一號，應乙○○要
    求，將安非他命一小包（約零點六公克）無償轉讓予乙○○施用，嗣於同日十五
    時許，在上址為警當場查獲。因認被告涉犯毒品危害防制條例第八條第二項之轉
    讓第二級毒品罪嫌。
二、公訴人認被告涉有上開犯嫌，係以前開犯罪事實，業據證人乙○○於本署偵訊中
    結證屬實，而被告與乙○○並無愁怨，亦為被告所自陳在卷，衡諸常情，乙○○
    自無任意構陷他人於罪之理，此外，復有前開安非他命為警查獲，有彰化縣警察
    局溪湖分局扣押物品目錄表及毒品初步檢驗報告單在卷可稽等，為主要之論據；
    訊據被告固坦承於右揭時地為警查獲，惟堅詞否認有轉讓第二級毒品安非他命之
    犯行，辯稱:查獲之毒品不是伊的，伊絕沒有轉讓證人乙○○上開毒品等語。
三、按犯罪事實應依證據認定之，無證據不得推定其犯罪事實，又不能證明被告犯罪
    者，應諭知無罪之判決，此於刑事訴訟法第一百五十四條及同法第三百零一條第
    一項分別定有明文；及按認定不利於被告之事實須依積極證據，茍積極證據不足
    為不利於被告事實之認定時，即應為有利於被告之認定，更不必有何有利之證據
    ；又按事實審法院對於證據之取捨，依法雖有自由判斷之權，然積極證據不足證
    明犯罪事實時，被告抗辯或反證縱屬需虛偽，仍不能以此資為積極證據應予採信
    之理由；再按事實之認定，應憑證據，如未能發現相當證據，或證據不足以證明
    ，自不能以推測或擬制之方法，以為裁判基處（最高法院三十年上字第八一六號
    、三十年上字第四八二號、四十年台上字第八六號判例參照）。又認定犯罪事實
    ，所憑之證據，雖不以直接證據為限，間接證據亦包括在內，然無論直接或間接
    證據，其為訴訟上之證明，須於通常一般之人均不致於有所懷疑，而得確信其為
    真實之程度者，始得據為有罪之認定，倘其證明尚未達到此一程度，而有合理之
    懷疑存在時，即無從為有罪之認定（最高法院七十六年台上字第四九八六號判例
    參照）。
四、經查，證人乙○○於本院審理中證陳: 「（在九十年七月二十八日十二時左右，
    你是否在彰化縣埔鹽鄉○○村○○路二巷四十一號為警查獲在你身上查獲的壹包
    安非他命，該安非他命是如何來的？）那是甲○○的朋友拿來的，我當時有拿一
    千元出來，甲○○並沒有經手過該包安非他命，當時我是買來我們兩人要一起吸
    用的，我在檢察官偵訊時就是這樣講的，我不知道為何筆錄會記成這樣子。（那
    你在警察局時為何會這樣講？提示警訊筆錄並告以要旨）在警察局時是警察主導
    在問，我覺得警察有要我將這案件說成是販毒，警察有要我說毒品是甲○○給我
    的，我的意思不是這樣，我後來在偵訊時我有說並不是甲○○賣我的。」等語；
    再查，按供出毒品來源因而破獲者，既得邀減輕其刑之寬典，為擔保其所為不利
    於其他共同被告之陳述之真實性，應有補強證據，始能為有罪之依據，此最高法
    院八十七年台上字第三五二五號裁判之意旨表達甚明，本件原尚乏堅強之補強證
    據，而證人乙○○復於本院為上開證述，是公訴人所舉之證據與本院之調查，尚
    不能達於通常一般之人均不致於有所懷疑，而得確信其為偵實之程度，揆諸首揭
    法條及判例意旨，應為被告無罪之諭知。
據上論斷，應依刑事訴訟法第三百零一條第一項，判決如主文。
中　　華　　民　　國　　九十一　　年　　　四　　　月　　　　　十　　　　日
                                臺灣彰化地方法院刑事第一庭
                                    法　　　官  吳俊螢
右正本證明與原本無異。
如不服本判決，應於送達後十日內向本院提出上訴狀(須附繕本)。
告訴人或被害人對於判決如有不服具備理由請求檢察官上訴者，其上訴期間之計算係
以檢察官收受判決正本之日期為準。
                                    法院書記官
中　　華　　民　　國　　八十一　　年　　　　　　　月　　　　　　　　　日
